臺灣臺南地方法院刑事判決　　　　　　　　　　　　　九十三年度易字第七八九號
　　公　訴　人　臺灣台南地方法院檢察署檢察官
　　被　　　告　甲○○
右列被告因違反毒品危害防制條例案件，經檢察官提起公訴（九十三年度毒偵字第一
七一四號、第一七一五號、第一七一六號），被告就犯罪事實為有罪之陳述，本院裁
定進行簡式審判程序，判決如左：
    主  文
甲○○連續施用第二級毒品，累犯，處有期徒刑拾月。
    事  實
一、甲○○前因違反毒品危害防制條例案件，經依本院裁定送觀察、勒戒後，因認無
    繼續施用傾向，復經臺灣台南地方法院檢察署檢察官於民國八十八年一月五日以
    八十八年度偵字第一五號為不起訴處分確定並釋放之。復因竊盜案件，經臺灣台
    南地方法院檢察署檢察官以八十八年度偵字第四二一二號提起公訴，復經本院以
    八十八年度易字第一三０八號判處有期徒刑六月確定；另因違反毒品危害防制條
    例案件，經依本院裁定送觀察、勒戒後，因認有繼續施用傾向，再送強制戒治，
    嗣因無繼續戒治之必要，本院裁定停止戒治，所餘戒治期間，付保護管束，是於
    八十九年六月二十七日出監，並交付保護管束至九十年一月三日期滿；刑罰部分
    經臺灣台南地方法院檢察署檢察官以八十八年度偵緝字第一一五八號提起公訴，
    本院以八十九年度訴字第一三九號判處有期徒刑九月後，復經本院以九十年度聲
    字第二六三號裁定更定其刑為有期徒刑一年確定，嗣前揭二罪刑，經本院以九十
    年度聲字第六三０號合併定應執行有期徒刑一年四月，並於九十年九月三十日縮
    刑期滿執行完畢。又再犯毒品危害防制條例案件，經臺灣台南地方法院檢察署檢
    察官以九十二年度毒偵字第二六七、四四八號提起公訴，經本院以九十二年度訴
    字第四六三號判決施用第一級毒品部分，處有期徒刑十月，施用第二級毒品部分
    ，處有期徒刑六月，並定其應執行刑。詎其猶不思悔改，復於前揭強制戒治處分
    執行完畢後五年內，基於施用第二級毒品安非他命之概括犯意，自九十二年十月
    三十日早上十時許起至九十三年四月十四早上十時許止，在臺南縣新市鄉大洲村
    六號住處及臺南市○○路三八七號八樓之九租屋處等地，以玻璃球燒烤使成煙霧
    之方式，連續施用第二級毒品安非他命多次。嗣經警分別於九十二年十一月三日
    十七時十五分許、九十三年一月十六日十五時許及九十三年四月十四日二十二時
    四十分許，依法採驗其尿液，分呈安非他命類陽性反應或甲基安非他命陽性反應
    ，而查獲上情。
二、案經臺灣台南地方法院檢察署檢察官自動檢舉偵偵查起訴。
    理  由
一、右揭事實，業據被告坦承不諱，而被告尿液經警於九十二年十一月三日十七時十
    五分許、九十三年一月十六日十五時許及九十三年四月十四日二十二時四十分許
    採集送驗後，分呈安非他命類陽性反應或甲基安非他命陽性反應，此有台南縣警
    察局善化分局偵辦毒品危害防制條例案犯嫌尿液送驗編號暨年籍對照表、臺南縣
    衛生局九十二年十一月二十一日尿液檢驗成績書、台南市警察局第六分局偵辦甲
    ○○毒品危害防制條例案件送驗尿液及年籍對照表二紙、臺南市衛生局九十三年
    四月十五日（）南市衛驗字第九三０三四二號及九十三年四月二十日（）南
    市衛驗字第九三０三六六號檢驗成績書、高雄醫學大學附設中和紀念醫院濫用藥
    物尿液檢驗報告在卷可稽。次查，被告前因違反毒品危害防制條例案件，經依本
    院裁定送觀察、勒戒後，因認無繼續施用傾向，復經臺灣台南地方法院檢察署檢
    察官於八十八年一月五日以八十八年度偵字第一五號為不起訴處分確定並釋放之
    。復因竊盜案件，經臺灣台南地方法院檢察署檢察官以八十八年度偵字第四二一
    二號提起公訴，復經本院以八十八年度易字第一三０八號判處有期徒刑六月確定
    ；另因違反毒品危害防制條例案件，經依本院裁定送觀察、勒戒後，因認有繼續
    施用傾向，再送強制戒治，嗣因無繼續戒治之必要，本院裁定停止戒治，所餘戒
    治期間，付保護管束，是於八十九年六月二十七日出監，並交付保護管束至九十
    年一月三日期滿；刑罰部分經臺灣台南地方法院檢察署檢察官以八十八年度偵緝
    字第一一五八號提起公訴，本院以八十九年度訴字第一三九號判處有期徒刑九月
    後，復經本院以九十年度聲字第二六三號裁定更定其刑為有期徒刑一年確定，嗣
    前揭二罪刑，經本院以九十年度聲字第六三０號合併定應執行有期徒刑一年四月
    ，並於九十年九月三十日縮刑期滿執行完畢。又再犯毒品危害防制條例案件，經
    臺灣台南地方法院檢察署檢察官以九十二年度毒偵字第二六七、四四八號提起公
    訴，經本院以九十二年度訴字第四六三號判決施用第一級毒品部分，處有期徒刑
    十月，施用第二級毒品部分，處有期徒刑六月，並定其應執行刑等情，有本院九
    十年度聲字第二六三號刑事裁定、九十二年度訴字第四六三號刑事判決及臺灣高
    等法院被告全國前案紀錄表在卷足憑。綜上，被告自白與事實相符，應堪採信。
    本件事證明確，被告施用第二級毒品犯行，足以認定。
二、查安非他命屬毒品危害防制條例第二條第二項第二款所列之第二級毒品，故核被
    告所為，係犯毒品危害防制條例第十條第二項之施用第二級毒品罪。被告非法持
    有第二級毒品安非他命之低度行為，已為其進而施用之高度行為所吸收，不復另
    論。其先後多次施用第二級毒品之犯行，時間緊接，犯罪構成要件相同，顯係基
    於概括之犯意反覆為之，為連續犯，應依刑法第五十六條之規定論以一罪，並依
    法加重其刑。被告有如事實欄所載執行完畢之前科紀錄，有臺灣高等法院被告全
    國前案紀錄表可稽，其於執行完畢後五年之內，再犯本件有期徒刑以上之罪，為
    累犯，應依刑法第四十七條之規定加重其刑，並依法遞加重之。爰審酌被告之犯
    罪動機、目的、手段及曾因施用毒品案件，經觀察、勒戒及強制戒治程序，及經
    法院數次判決處有期徒刑（有臺灣高等法院被告全國前案紀錄表）後，仍再犯本
    件之罪，顯見其毫無悔意，戒癮之意志力甚為薄弱，惟犯後坦承犯行態度良好等
    一切情狀，量處如主文所示之刑，以資懲儆。
據上論斷，應依刑事訴訟法第二百七十三條之一第一項、第二百九十九條第一項前段
，毒品危害防制條例第十條第二項，刑法第十一條前段、第五十六條、第四十七條，
判決如主文。
本案經檢察官乙○○到庭執行職務。
中      華      民      國    九十三    年     十一     月    二十四    日
                                  臺灣臺南地方法院刑事第八庭
                                           法  官  陳映佐
右正本證明與原本無異。
如不服本判決，應於判決送達後十日內，向本院提出上訴狀。
                                           書記官  張宜柔
中      華      民      國    九十三    年     十一     月    二十四    日
附錄法條
毒品危害防制條例第十條第二項：
  施用第二級毒品者，處三年以下有期徒刑。
